【裁判字號】    96,交聲,1193
【裁判日期】    970312
【裁判案由】    違反道路交通管理處罰條例聲明異議
【裁判全文】
臺灣士林地方法院交通事件裁定        96年度交聲字第1193號
原處分機關  交通部公路總局台北區監理所基隆監理站
異  議  人
即受處分人  甲○○
右列受處分人因違反道路交通管理處罰條例案件，對於臺北市交
上列異議人即受處分人因違反道路交通管理處罰條例案件，對於
交通部公路總局臺北區監理所基隆監理站民國96年8 月21日所為
之處分（原處分案號：基監字第裁42-Z1A000917號），聲明異議
，本院裁定如下：
   主  文
異議駁回。
   理  由
一、按汽車行駛高速公路，不得在路肩上行駛之行為，高速公路
    及快速公路交通管制規則第9 條第1 項第2 款定有明文。次
    按汽車行駛於高速公路、快速公路或設站管制之道路，不遵
    使用限制、禁止、行車管制及管理事項之管制規則而有未依
    規定使用路肩者，處汽車駕駛人新臺幣（下同）3,000 元以
    上6,000 元以下罰鍰，並記違規點數1 點，道路交通管理處
    罰條例第33條第1 項第9 款、第63條第1 項第1 款分別定有
    明文。
二、原處分意旨略以：異議人即受處分人甲○○駕駛車牌號碼33
    95-EC 號自用一般小客車，於民國96年6 月17日上午9 時42
    分許，在國道一號公路南向16公里處，經內政部警政署國道
    公路警察局第一警察隊汐止分隊員警製單舉發其「行駛高速
    公路違規使用路肩」之違規，依違反道路交通管理處罰條例
    第33條第1 項第9 款、第63條第1 項第1 款（原處分漏引第
    1 項第1 款）之規定，裁處罰鍰4,000 元，並記違規點數1
    點。
三、聲明異議意旨略以：舉發當日係屬端午節連續假期，異議人
    先查看網路有關交通部公路總局公告後，確定該路段有開放
    行駛路肩（如附件(1)壹之三可參），始開車上路，惟行經被
    舉發路段時卻遭國道公路警察局執勤員警攔停製單舉發。雖
    網路公告之內容未提開放路肩行駛時段限制及起訖里程數，
    然高速公路上則應以告示牌或標示告知駕駛人，而國道公路
    主管機關未盡此義務，竟以此裁罰異議人，深感不服，為此
    提出聲明異議等語。
四、經查：異議人駕駛前車牌號碼，於96年6 月17日上午9 時42
    分許，行經國道一號公路南向16公里處，有行駛高速公路路
    肩之事實，為異議人所不否認，並有舉發通知單在卷可參，
    此部分事實堪予認定。異議人雖辯稱舉發當日係屬端午節連
    續假期，該路段有開放行駛路肩等語。惟查國道高速公路局
    規劃公布之96年端午節假期高速公路交通疏導措施，開放路
    肩部分：除現有開放路肩措施照常實施外，6 月16日至19
    日每日7 時至19時，開放國道1 號內壢至中壢雙向路肩，及
    國道3 號大溪至龍潭南下路肩供小型車行駛，有本院自網路
    上列印之資料一份附卷可參，足見異議人遭舉發之路段並未
    有開放行駛路肩之特別規定。次查，該路段於15.7公里處設
    有每日7-9 、假日16-19 開放小型車行駛路肩暨16.1公里處
    設有「路肩通行終點」之標誌牌，亦有內政部警政署國道公
    路警察局第一警察隊96年8 月15日公警一交字第0960172521
    號函附卷為證。故異議人行駛路肩之時間並非平日或假日開
    放行駛路肩之時段；其被舉發違規行駛路肩之路段，亦非端
    午節假期特別開放行駛路肩之路段，其上開所辯並不足採。
五、綜上所述，異議人駕駛上開自用小客車，確有在前揭時、地
    ，行駛於高速公路未依規定使用路肩之違規行為。從而原處
    分機關依道路交通管理處罰條例第33條第1 項第9 款，裁處
    罰鍰4,000 元，並依同條例第63條第1 項第1 款（原處分漏
    引第1 項第1 款）規定，記違規點數1 點，核無違誤，
    本件異議人之異議為無理由，應予駁回。
據上論斷，應依道路交通案件處理辦法第19條，裁定如主文。
中    華    民    國    97    年    3     月    12    日
                              交通法庭法  官  劉秉鑫
以上正本證明與原本無異。
如不服本裁定，應於送達後5日內，向本院提出抗告狀。
                                      書記官  吳尚文
中    華    民    國    97    年    3     月    12    日


司法院資訊處製作；財團法人民間司法改革基金會備份。
